臺灣臺中地方法院刑事判決　　　　100年度訴字第261號
公　訴　人　臺灣臺中地方法院檢察署檢察官
被　　　告　游仁福
指定辯護人　本院公設辯護人　蔡育萍
上列被告因強盜案件，經檢察官提起公訴（99年度偵緝字第2392
號），本院判決如下：
    主    文
游仁福共同犯攜帶兇器強盜罪，累犯，處有期徒刑柒年陸月。扣
案不具殺傷力之手槍（管制編號：000000000號）壹支
、不具殺傷力之子彈貳顆及刀子壹支均沒收。
    事    實
一、游仁福前因竊盜、施用毒品等案件，經法院分別判處有期徒
    刑1年、3月、8月及1年4月確定，合併定應執行刑為有期徒
    刑2年10月，復因減刑減為應執行有期徒刑1年5月，嗣於民
    國96年7月16日縮短刑期執畢出監。詎猶不知悔改，於97年
    10月28日凌晨2時後之某時許，撥打電話予房昆成（另經本
    院99年度訴字第780號判決確定），要求房昆成陪同伊去處
    理討債事宜，惟房昆成不諳路況，遂由游仁福至指定地點與
    房昆成會合，再由房昆成駕駛車牌號碼MP-8731號之贓車搭
    載游仁福去處理討債事宜。詎渠等會合後並未商討討債事宜
    ，反而臨時起意隨機強盜，而共同基於為自己不法所有意圖
    之犯意聯絡，於97年10月28日凌晨5時許，於途經臺中市○
    ○區○○路4段2號漁市場旁時，見林鈺棋、林榮毅及蔡婷婷
    正好在路邊談話，遂鎖定渠等3人作為下手之目標，由游仁
    福持雖無法供擊發子彈使用而不具殺傷力，惟在客觀上對人
    之生命、身體仍具有危險性而可供兇器使用之仿BERETTA廠
    84型半自動手槍製造之手槍（槍枝管制號碼：0000000000，
    換裝土造金屬槍管及土造金屬槍機）1支（內裝有不具殺傷
    力之非制式子彈2顆），作勢拉動滑套，並持該手槍指向林
    榮毅，恫稱：「把包包給我，我有槍」云云。房昆成隨後亦
    持不具殺傷力之手槍（未扣案）下車，並對距其較近之林鈺
    棋、蔡婷婷恫稱：「把包包交出來」云云，至使林鈺棋等3
    人不能抗拒，而將渠等所有之隨身包包各1只（林鈺棋之包
    包內有現金新臺幣〈下同〉約3萬元、手機1支及證件等物，
    林榮毅之包包內有現金約4萬元，蔡婷婷之包包內有現金約3
    萬元、手機1支及證件等物）當場交予游仁福，游仁福、房
    昆成於取得上開財物後，隨即掉頭逃離現場。林鈺棋與林榮
    毅於遭游仁福、房昆成強盜後，心有不甘，為取回渠等遭強
    盜之包包，遂趁游仁福等2人欲離去之際，上前攔阻游仁福
    等2人，而游仁福等2人為防護贓物，竟各持刀子1把（其中
    1把未扣案）與林鈺棋、林榮毅等2人發生扭打拉扯，致林鈺
    棋、林榮毅、游仁福及房昆成等4人身體均受有多處傷害（
    傷害部分未據被害人林鈺棋、林榮毅提出告訴）。嗣游仁福
    、房昆成被林鈺棋、林榮毅壓制在地上，蔡婷婷則趁機至上
    開贓車內，將游仁福等2人藏放在上開贓車副駕駛座踏板上
    之渠等遭強盜之包包3只取回，林鈺棋、林榮毅見遭強盜之
    財物均已取回，始解除對游仁福、房昆成之壓制，游仁福、
    房昆成遂趁機分頭逃竄。嗣員警據報趕往處理，在現場及上
    開贓車內扣得游仁福所有之不具殺傷力手槍1支、不具殺傷
    力之子彈2顆、刀子1支等供強盜犯罪所用之物及口罩2只、
    香火袋1只、煙蒂1個、寶特瓶1只、後視鏡1只、鴨舌帽1頂
    、手套1個、夾克外套1件等物，並循線查悉上情。
二、案經臺中市政府警察局第四分局報告台灣台中地方法院檢察
    署檢察官偵查起訴。
    理  由
一、證據能力：
  (一)按被告以外之人於偵查中向檢察官所為陳述，除顯有不可信
    之情況外，得為證據，刑事訴訟法第159條之1第2項定有明
    文。查證人房昆成、林鈺棋、林榮毅、蔡婷婷於偵查中經具
    結後向檢察官所為之證言，按卷內資料查無顯不可信之情形
    ，且被告及辯護人於本院並無提及檢察官在偵查中有何違反
    法定程序而對上開證人非法取供之情事，復未釋明當時之客
    觀環境或陳述內容有何顯不可信之情況存在，故依前揭法律
    規定，上開四名證人在偵查中經具結之證言，均有證據能力
    ，當得作為證據。
  (二)按被告以外之人於審判外之陳述，雖不符前四條之規定，而
    經當事人於審判程序同意作為證據，法院審酌該言詞陳述或
    書面陳述作成時之情況，認為適當者，亦得為證據，刑事訴
    訟法第159條之5第1項定有明文。本判決引用之證據，均經
    當事人於準備程序同意有證據能力，經審酌該等證據資料製
    作時之情況，尚無違法不當及證明力明顯過低之瑕疵，且為
    證明犯罪事實存否所必要，認為以之作為證據應屬適當，揆
    諸前開說明，自均具證據能力。
二、上開犯罪事實，業據被告游仁福坦承不諱，並經證人即共犯
    房昆成（見98年度偵字第14606號影卷第29-32頁）、證人即
    車牌號碼MP-8731號之車主吳盛機（見警影卷第20-21、24-2
    5頁）、證人即被害人林鈺棋、林榮毅、蔡婷婷於警詢、偵
    查中證述明確（警詢筆錄見警影卷第6-19頁、偵查筆錄見同
    前偵查影卷第44-47頁），足認被告之自白與事實相符，而
    堪採信。此外，並有現場勘察初步報告（見警影卷第28頁）
    、現場勘察證物清單（警影卷第29頁），內政部警政署刑事
    警察局97年12月5日刑鑑字第0970174840號槍、彈鑑驗書（
    同前偵查影卷第9頁以下）、同局98年1月8日刑醫字第09701
    89994號鑑驗書（見警影卷第34頁以下）、失車唯讀案件基
    本資料（見警影卷第37-38頁）等在卷可憑，復有不具殺傷
    力之手槍（槍枝管制號碼：0000000000，不具殺傷力部分詳
    如下述）、刀子各1支及不具殺傷力之子彈2顆扣案可資佐證
    。又扣案之不具殺傷力手槍1支，係仿BERETTA廠84型半自動
    手槍製造之槍枝，換裝土造金屬槍管及土造金屬槍機而成，
    因槍管基座斷裂，導致槍管無法固定，不能供擊發子彈使用
    ，認不具殺傷力，有上開鑑驗書可佐，該手槍雖因不能供擊
    發子彈使用，難認有殺傷力，惟其槍身既係仿造，並換裝金
    屬槍管及金屬槍機，當屬質地厚重之金屬器物，在客觀上對
    人之生命、身體仍具有危險性而可供兇器使用，仍屬兇器。
    綜上，被告與房昆成共同攜帶兇器強盜之犯罪事證已臻明確
    ，其犯行洵堪認定，應依法論罪科刑。
三、核被告游仁福所為，係犯刑法第330條第1項之攜帶兇器強盜
    罪。被告與房昆成有犯意聯絡及行為分擔，為共同正犯。被
    告同時同地強盜被害人林鈺棋、林榮毅、蔡婷婷之財物，係
    以單一行為，侵害3個法益，犯3個攜帶兇器強盜罪，為想像
    競合犯，應從一重之攜帶兇器強盜罪論處。被告如犯罪事實
    欄所述，前因毒品、竊盜案件，受有期徒刑執行完畢，有臺
    灣高等法院被告前案紀錄表在卷可參，其於徒刑執行完畢，
    5 年以內故意再犯本件有期徒刑以上之罪，為累犯，應依刑
    法第47條第1項之規定加重其刑。
四、爰審酌被告為國中肄業之無業男子，自述係因缺錢吸毒才動
    手強盜之犯罪動機、持不具殺傷力之手槍作為兇器，所為犯
    罪情節嚴重影響社會治安，然得手後旋為被害人取回贓物，
    無實際獲利，犯罪後經通緝始於99年11月17日為警查獲，於
    偵查中坦承犯行之智識程度、生活狀況、犯後態度及檢察官
    具體求刑有期徒刑7年6月、共犯房昆成強盜犯行亦經本院判
    決有期徒刑7年6月確定等一切情狀，量處如主文所示之刑。
    扣案不具殺傷力之手槍（管制編號：0000000000號）1支、
    不具殺傷力之子彈2顆及刀子1支等物，為被告游仁福所有，
    並供上開強盜犯罪使用之物，業據證人房昆成陳明在卷，爰
    依刑法第38條1項第2款規定宣告沒收。至其餘經扣案之物品
    ，尚無明確之事證足認係供本案犯罪之用，自不得諭知沒收
    ；另被告與共犯房昆成持以強盜之另支不具殺傷力手槍及刀
    子等物，均未扣案，為免將來執行困難，爰亦不為沒收之諭
    知，均附此敘明。
據上論斷，應依刑事訴訟法第299條第1項前段，刑法第28條、第
330條第1項、第47條第1項、第55條、第38條第1項第2款，判決
如主文。
本案經檢察官陳永豐到庭執行職務。
中    華    民    國   100    年    3     月    25    日
            刑事第十八庭    審判長法  官  郭書豪
                                  法  官  林世民
                                  法  官  蕭一弘
以上正本證明與原本無異。
如不服本判決應於收受送達後10日內向本院提出上訴書狀，並應
敘述具體理由；其未敘述上訴理由者，應於上訴期間屆滿後20日
內向本院補提理由書（均須按他造當事人之人數附繕本）「切勿
逕送上級法院」。
                                  書記官  黃士益
中    華    民    國   100    年    3     月    25    日
附錄本案論罪科刑法條
刑法第330條第1項：
犯強盜罪而有第三百二十一條第一項各款情形之一者，處七年以
上有期徒刑。